臺灣高雄地方法院宣示判決筆錄　　　　98年度審訴字第3755號
公　訴　人　臺灣高雄地方法院檢察署檢察官
被　　　告　鍾志明
指定辯護人　本院公設辯護人蘇鴻吉
上列被告因98年度審訴字第3755號、99年度審易字第1365號偽造
文書等案件，經檢察官提起公訴（起訴案號：臺灣高雄地方法院
檢察署檢察官98年度偵緝字第1428號、第1430號）暨追加起訴（
99年度偵緝字第462 號）及移送併辦（98年度偵緝字第1429號）
，經檢察官聲請法院改依協商程序而為判決，本院合議庭認為適
當，裁定由受命法官獨任進行協商判決程序，於中華民國100 年
5 月26日下午4 時在本院刑事第十法庭宣示判決，以代判決書，
出席職員如下：
　　　　法　官　呂明燕
　　　　書記官　張琇晴
　　　　通　譯　楊博淳
法官起立朗讀判決主文、犯罪事實要旨、處罰條文、附記事項，
及告以上訴限制、期間並提出上訴狀之法院，且諭知記載其內容
：
一、主文：
    鍾志明連續犯行使偽造私文書罪，處有期徒刑壹年肆月，減
    為有期徒刑捌月。未扣案之蓋用於附表二所示「金鼎證券公
    司受益憑證」原本上偽造之「金鼎綜合證券金融投資商品專
    用章」印文共伍枚，沒收之；又犯行使偽造私文書罪，處有
    期徒刑月。未扣案之蓋用於附表五編號1 所示「兆豐證券
    雙高固定型收益基金受益憑證－華人最佳投資管理平台」原
    本上偽造之「兆豐證券金融商品專用章」印文共枚，沒收
    之；又犯行使偽造私文書罪，處有期徒刑月。未扣案之蓋
    用於附表五編號2 所示「兆豐證券雙高固定型收益基金受益
    憑證－華人最佳投資管理平台」原本上偽造之「兆豐證券金
    融商品專用章」印文共枚，沒收之；又犯詐欺取財罪共
    罪，各處有期徒刑伍月，各減為有期徒刑貳月又拾伍日；又
    犯詐欺取財罪共陸罪，各處有期徒刑伍月。應執行有期徒刑
    貳年。緩刑伍年，緩刑期間被告應履行如附表六、七所示之
    負擔。未扣案之蓋用於附表二所示「金鼎證券公司受益憑證
    」原本上偽造之「金鼎綜合證券金融投資商品專用章」印文
    共伍枚、蓋用於附表五所示「兆豐證券雙高固定型收益基金
    受益憑證－華人最佳投資管理平台」原本上偽造之「兆豐證
    券金融商品專用章」印文共陸枚，均沒收。
二、犯罪事實要旨：
  (一)鍾志明自民國93年3 月8 日起至95年6 月23日止，在金鼎綜
    合證券股份有限公司（下稱金鼎證券公司）鳳山分公司擔任
    營業主任一職，其為填補其操作股票、期貨及借款之資金缺
    口，竟基於意圖為自己不法所有之概括犯意，於如附表一所
    示之時間，連續多次向陳秋惠、林秀鎮等人佯稱可購買金鼎
    證券公司銷售之海外基金作為投資云云，致陳秋惠、林秀鎮
    陷於錯誤，於附表一所示之時間、金額匯款至王裕文開設在
    彰化商業銀行（下稱彰化銀行）鳳山分行第00000000000000
    號帳戶內（該帳戶係鍾志明自89年或90年間某日，為買賣股
    票之用，向其前女友王佳雅之父王裕文借用，因而取得該帳
    戶之存摺、印章）；又鍾志明明知王裕文於93年11月3 日透
    過王佳雅，向其表示不欲再授權其使用上開帳戶，詎料鍾志
    明為遂行前揭詐欺取財犯行之目的，非但未返還存摺、印章
    ，反基於偽造私文書進而行使之概括犯意，在如附表三所示
    之時間，在取款憑條上之「客戶簽章欄」盜蓋王裕文之印章
    ，而連續偽造王裕文名義之取款憑條，進而持向不知情之彰
    化銀行承辦人員行使，以提領如附表三所示之金額供給花用
    ，表示係王裕文本人欲提領存款之意，足生損害於王裕文及
    彰化銀行對於存戶存款管理之正確性；另鍾志明為掩飾其上
    開詐欺行為並取信陳秋惠等人，基於偽造私文書進而行使之
    概括犯意，先於93年11月2 日前某日，委由不知情之某已成
    年刻印業者，偽刻「金鼎綜合證券金融投資商品專用章」1
    枚後（業已滅失），於附表二所示之時間，蓋用在其製作之
    受益憑證上，而連續偽造表彰金鼎證券公司有收取陳秋惠、
    林秀鎮之基金投資款之受益憑證，旋將各該偽造受益憑證，
    交付予陳秋惠、林秀鎮收執而連續行使之，足生損害於金鼎
    證券公司。
  (二)鍾志明自金鼎證券公司鳳山分公司離職後，旋於95年7 月間
    某日起至97年7 月4 日止，在兆豐證券股份有限公司（下稱
    兆豐證券公司）小港分公司擔任業務襄理一職，復意圖為自
    己不法之所有，於如附表四所示之時間，分別向陳秋惠、林
    秀鎮、賴蘇淑貞、許秀春、王信發等人佯稱可購買兆豐證券
    公司銷售之海外基金作為投資云云，致陳秋惠等人陷於錯誤
    ，分別於附表四所示之時間及金額，匯款至鍾志明所指定如
    附表四所示之帳戶內，詐得之款項鍾志明亦全數留供己用；
    又鍾志明為掩飾其上開詐欺行為並取信賴蘇淑貞、許秀春等
    人，基於偽造私文書進而行使之犯意，先於97年4 月2 日前
    某日，委由不知情之某已成年刻印業者，偽刻「兆豐證券金
    融商品專用章」1 枚後（業已滅失），分別於附表五所示之
    時間，接續蓋用在附表五所示其偽造之「兆豐證券雙高固定
    型收益基金受益憑證－華人最佳投資管理平台」（內含「兆
    豐證券雙高固定型收益基金受益憑證」、「兆豐證券雙高固
    定型收益基金受益人資料」、「兆豐證券雙高固定型收益基
    金注意事項」等3 頁，每頁均蓋用上開偽刻之「兆豐證券金
    融商品專用章」印文各1 枚）內頁上合計6 枚，而偽造表彰
    兆豐證券公司有收取賴唯元、許秀春等人之基金投資款之受
    益憑證1 份，旋將該偽造受益憑證交付予賴蘇淑貞、許秀春
    等人收執而行使之，足生損害於兆豐證券公司。
三、處罰條文：
    刑法第2 條第1 項前段、第210 條、第216 條、第339 條第
    1 項、第219 條、第51條第5 款、第9 款、第74條第1 項第
    1 款、第2 項第3 款、第4 款，廢止前刑法第55條後段、第
    56 條 ，中華民國96年罪犯減刑條例第2 條第1 項第3 款、
    第7條 。
四、附記事項：
    無。
五、協商判決除有刑事訴訟法第455 條之4 第1 項第1 款於本訊
    問程序終結前，被告撤銷協商合意或檢察官撤回協商聲請者
    ；第2 款被告協商之意思非出於自由意志者；第4 款被告所
    犯之罪非第455 條之2 第1 項所定得以協商判決者；第6 款
    被告有其他較重之裁判上一罪之犯罪事實者；第7 款法院認
    應諭知免刑或免訴、不受理者情形之一，及違反同條第2 項
    「法院應於協商合意範圍內為判決；法院為協商判決所科之
    刑，以宣告緩刑或2 年以下有期徒刑、拘役或罰金為限」之
    規定者外，不得上訴。
六、如有前述得上訴情形而不服本判決，得自收受判決（即以本
    宣示判決筆錄代之）送達之日起10日內，向本院提出上訴書
    狀，並應敘述具體理由，如未敘述上訴理由者，應於上訴期
    間屆滿後20日內補提理由書狀於本院（均須按他造當事人之
    人數附繕本）「切勿逕送上級法院」。
中    華    民    國   100    年    5     月    26    日
                  臺灣高雄地方法院刑事第十庭
                              書記官    張琇晴
                              法  官    呂明燕
以上正本證明與原本無異。
如不服本判決應於收受本判決後10日內向本院提出上訴書狀，並
應敘述具體理由，如未敘述上訴理由者，應於上訴期間屆滿後20
日內補提理由書狀於本院（均須按他造當事人之人數附繕本）「
切勿逕送上級法院」。
中    華    民    國   100    年    5     月    26    日
                              書記官    張琇晴
以下金額單位均為：新臺幣。
附表一：（95年7月1日前之連續詐欺取財犯行）
 ┌─┬───┬─────┬────┬─────┬───────┐
 │編│被害人│ 犯罪時間 │匯款時間│ 匯款金額 │   備    註   │
 │號│      │          │        │          │              │
 ├─┼───┼─────┼────┼─────┼───────┤
 │1 │陳秋惠│93年11月2 │94年3 月│50萬元    │被告得此2 筆款│
 │  │      │日前某日  │30日    │          │項後，交付附表│
 ├─┼───┼─────┼────┼─────┤二編號1 所示之│
 │2 │陳秋惠│93年11月2 │94年5 月│18萬2000元│偽造投資憑證1 │
 │  │      │日前某日  │18日    │          │紙。          │
 ├─┼───┼─────┼────┼─────┼───────┤
 │3 │陳秋惠│93年11月22│93年11月│27萬3000元│被告得此3 筆款│
 │  │      │日前某日  │22日    │          │項後，交付附表│
 ├─┼───┼─────┼────┼─────┤二編號2 所示之│
 │4 │陳秋惠│93年11月25│93年11月│18萬2000元│偽造投資憑證1 │
 │  │      │日前某日  │25日    │          │紙。          │
 ├─┼───┼─────┼────┼─────┤              │
 │5 │陳秋惠│93年11月26│93年11月│18萬2000元│              │
 │  │      │日前某日  │26日    │          │              │
 ├─┼───┼─────┼────┼─────┼───────┤
 │6 │陳秋惠│94年8 月16│94年8 月│9萬2200元 │              │
 │  │      │日前某日  │16日    │          │              │
 ├─┼───┼─────┼────┼─────┼───────┤
 │7 │林秀鎮│94年8月26 │94年8月 │100萬元   │被告得款後，交│
 │  │      │日前某日  │26日    │          │付附表二編號3 │
 │  │      │          │        │          │所示之偽造投資│
 │  │      │          │        │          │憑證1 紙。    │
 ├─┼───┼─────┼────┼─────┼───────┤
 │8 │林秀鎮│94年9月26 │94年9月 │100萬元   │被告得款後，交│
 │  │      │日前某日  │26日    │          │付附表二編號4 │
 │  │      │          │◎以趙柏│          │所示之偽造投資│
 │  │      │          │椏名義匯│          │憑證1 紙。    │
 │  │      │          │款。    │          │              │
 ├─┼───┼─────┼────┼─────┼───────┤
 │9 │陳秋惠│95年2月9日│95年2月 │18萬1000元│              │
 │  │      │前某日    │9日     │          │              │
 ├─┼───┼─────┼────┼─────┼───────┤
 │10│林秀鎮│95年2月22 │95年2 月│200萬元   │被告得款後，交│
 │  │      │日前某日  │22日    │          │付附表二編號5 │
 │  │      │          │        │          │所示之偽造投資│
 │  │      │          │        │          │憑證1 紙。    │
 ├─┼───┼─────┼────┼─────┼───────┤
 │11│陳秋惠│95年3月15 │95年3月 │45萬2500元│              │
 │  │      │日前某日  │15日    │          │              │
 ├─┼───┼─────┼────┼─────┼───────┤
 │12│陳秋惠│95年6月8日│95年6月 │27萬5400元│              │
 │  │      │前某日    │8日     │          │              │
 ├─┼───┼─────┼────┼─────┼───────┤
 │13│陳秋惠│95年6月8日│95年6月 │18萬1000元│              │
 │  │      │前某日    │8日     │          │              │
 └─┴───┴─────┴────┴─────┴───────┘
附表二：（95年7月1日前之連續偽造及行使偽造文書犯行）
 ┌─┬──┬────┬───┬───┬──────┬─────┐
 │編│偽造│行使時間│ 偽造 │ 行使 │ 偽造之印文 │文書存放處│
 │號│時間│        │之文書│ 對象 │            │ （影本） │
 ├─┼──┼────┼───┼───┼──────┼─────┤
 │1 │93年│94年5 月│金鼎證│陳秋惠│「金鼎綜合證│97年度他字│
 │  │11月│18日後  │券公司│      │券金融投資商│第5938號第│
 │  │2日 │某日    │受益憑│      │品專用章」印│78頁      │
 │  │    │        │證    │      │文1枚       │          │
 ├─┼──┼────┼───┼───┼──────┼─────┤
 │2 │93年│93年12月│同上  │陳秋惠│同上        │同上卷第87│
 │  │12月│10日後某│      │      │            │頁        │
 │  │10日│日      │      │      │            │          │
 ├─┼──┼────┼───┼───┼──────┼─────┤
 │3 │94年│94年9月 │同上  │林秀鎮│同上        │同上卷第87│
 │  │9 月│30日後  │      │      │            │頁        │
 │  │30日│某日    │      │      │            │          │
 ├─┼──┼────┼───┼───┼──────┼─────┤
 │4 │95年│95年1月 │同上  │林秀鎮│同上        │同上卷第88│
 │  │1月 │9日後   │      │      │            │頁        │
 │  │9日 │某日    │      │      │            │          │
 ├─┼──┼────┼───┼───┼──────┼─────┤
 │5 │95年│95年5月 │同上  │林秀鎮│同上        │同上卷第89│
 │  │5月 │3日後   │      │      │            │頁        │
 │  │3日 │某日    │      │      │            │          │
 └─┴──┴────┴───┴───┴──────┴─────┘
附表三：（95年7 月1 日前被害人王裕文部分之連續偽造及行使
偽造文書犯行）
 ┌─┬──────┬──────────┬──────┐
 │編│  犯罪時間  │     犯 罪 地 點    │  提領金額  │
 │號│            │                    │            │
 ├─┼──────┼──────────┼──────┤
 │1 │93年11月23日│彰化銀行南高雄分行  │ 27萬3000元 │
 ├─┼──────┼──────────┼──────┤
 │2 │93年11月25日│彰化銀行南高雄分行  │ 18萬2000元 │
 ├─┼──────┼──────────┼──────┤
 │3 │93年11月30日│彰化銀行南高雄分行  │ 18萬2000元 │
 ├─┼──────┼──────────┼──────┤
 │4 │94年1 月6 日│彰化銀行南高雄分行  │ 25萬元     │
 ├─┼──────┼──────────┼──────┤
 │5 │94年1 月12日│彰化銀行南高雄分行  │ 25萬元     │
 ├─┼──────┼──────────┼──────┤
 │6 │94年3 月31日│彰化銀行南高雄分行  │ 50萬元     │
 ├─┼──────┼──────────┼──────┤
 │7 │94年5 月18日│彰化銀行南高雄分行  │ 18萬元     │
 ├─┼──────┼──────────┼──────┤
 │8 │94年5 月25日│彰化銀行南高雄分行  │ 28萬2000元 │
 ├─┼──────┼──────────┼──────┤
 │9 │94年8 月16日│彰化銀行不詳分行    │ 9萬2000元  │
 ├─┼──────┼──────────┼──────┤
 │10│94年8 月29日│彰化銀行南高雄分行  │ 100萬元    │
 ├─┼──────┼──────────┼──────┤
 │11│94年9 月28日│彰化銀行南高雄分行  │ 126萬元    │
 ├─┼──────┼──────────┼──────┤
 │12│94年10月24日│彰化銀行南高雄分行  │ 20萬元     │
 ├─┼──────┼──────────┼──────┤
 │13│95年1 月23日│彰化銀行南高雄分行  │ 24萬元     │
 ├─┼──────┼──────────┼──────┤
 │14│95年2 月9 日│彰化銀行南高雄分行  │ 18萬1000元 │
 ├─┼──────┼──────────┼──────┤
 │15│95年2 月23日│彰化銀行南高雄分行  │ 200萬元    │
 ├─┼──────┼──────────┼──────┤
 │16│95年3 月17日│彰化銀行南高雄分行  │ 45萬2000元 │
 ├─┼──────┼──────────┼──────┤
 │17│95年6 月9 日│彰化銀行南高雄分行  │ 45萬5000元 │
 └─┴──────┴──────────┴──────┘
附表四：（95年7 月1 日後之詐欺取財犯行；其中編號1 至3 可
減刑、編號4至9不得減刑）
 ┌─┬───┬─────┬───┬───┬──────┬──────┐
 │編│被害人│ 詐欺時間 │ 匯款 │ 匯款 │  匯入帳戶  │   備  註   │
 │號│      │          │ 時間 │ 金額 │            │            │
 ├─┼───┼─────┼───┼───┼──────┼──────┤
 │1 │陳秋惠│95年11月21│95年11│50萬元│張玉明第8502│            │
 │  │      │日前某日  │月21日│      │0000000 號帳│            │
 │  │      │          │      │      │戶          │            │
 ├─┼───┼─────┼───┼───┼──────┼──────┤
 │2 │林秀鎮│95年12月22│95年12│50萬元│同上        │            │
 │  │      │日前某日  │月22日│      │            │            │
 ├─┼───┼─────┼───┼───┼──────┼──────┤
 │3 │陳秋惠│96年3月6日│96年3 │50萬元│同上        │            │
 │  │      │前某日    │月6日 │      │            │            │
 ├─┼───┼─────┼───┼───┼──────┼──────┤
 │4 │賴蘇淑│96年9 月18│96年9 │50萬元│莊豊寬第0666│被告得款後，│
 │  │貞    │日前某日  │月18日│◎    │0000000 號帳│交付附表五編│
 │  │      │          │      │以賴唯│戶          │號1 之偽造投│
 │  │      │          │      │元名義│            │資憑證1 份。│
 │  │      │          │      │匯款。│            │            │
 ├─┼───┼─────┼───┼───┼──────┼──────┤
 │5 │陳秋惠│96年10月23│96年10│30萬元│同上        │            │
 │  │      │日前某日  │月23日│      │            │            │
 ├─┼───┼─────┼───┼───┼──────┼──────┤
 │6 │林秀鎮│96年11月13│96年11│30萬元│同上        │            │
 │  │      │日前某日  │月13日│      │            │            │
 ├─┼───┼─────┼───┼───┼──────┼──────┤
 │7 │許秀春│96年12月11│96年12│120萬 │同上        │被告得款後，│
 │  │      │日前某日  │月11日│      │            │交付附表五編│
 │  │      │          │      │      │            │號2 之偽造投│
 │  │      │          │      │      │            │資憑證1 份。│
 ├─┼───┼─────┼───┼───┼──────┼──────┤
 │8 │林秀鎮│97年4月28 │97年4 │30萬元│不詳        │            │
 │  │      │日前某日  │月28日│      │            │            │
 ├─┼───┼─────┼───┼───┼──────┼──────┤
 │9 │王信發│96年11月19│96年11│10萬元│莊豊寬第0666│            │
 │  │      │日前某日  │月19日│      │0000000 號帳│            │
 │  │      │          │      │      │戶          │            │
 └─┴───┴─────┴───┴───┴──────┴──────┘
附表五：（95年7月1日後之偽造及行使偽造文書犯行）
┌─┬──┬────┬──────┬──┬──────┬──────┐
│編│偽造│行使時間│ 偽造之文書 │行使│ 偽造之印文 │ 文書存放處 │
│號│時間│        │            │對象│            │  （影本）  │
├─┼──┼────┼──────┼──┼──────┼──────┤
│1 │97年│97年4月2│兆豐證券雙高│賴蘇│「兆豐證券金│97年度他字第│
│  │4月 │日後某日│固定型收益基│淑貞│融商品專用章│9194號第32頁│
│  │2日 │        │金受益憑證－│    │」印文3 枚  │至第34頁    │
│  │    │        │華人最佳投資│    │            │            │
│  │    │        │管理平台    │    │            │            │
├─┼──┼────┼──────┼──┼──────┼──────┤
│2 │97年│97年5月6│同上        │許秀│「兆豐證券金│97年度他字第│
│  │5月 │日後某日│            │春  │融商品專用章│9194號第37頁│
│  │6日 │        │            │    │」印文3 枚  │至第39頁    │
└─┴──┴────┴──────┴──┴──────┴──────┘
附表六：
┌─┬───┬────────────────────────────┐
│編│被害人│                 緩    刑    條    件                   │
│號│      │                                                        │
├─┼───┼────────────────────────────┤
│1 │陳秋惠│一、被告應給付被害人陳秋惠400萬元。                     │
│  │      │二、其給付方式為：                                      │
│  │      │  (一)24萬元部分，自民國100 年3 月10日起至102 年2 月10日止│
│  │      │    ，共分為21期，每月為1 期，按月於每月10日前給付1 萬元│
│  │      │    。                                                  │
│  │      │  (二)1,296,000 元部分，自102 年3 月10日起至108 年2 月10日│
│  │      │    止，共分為72期，每月為1 期，按月於每月10日前給付18,0│
│  │      │    00元。                                              │
│  │      │  (三)105,000 元部分，共分為3 期，分別於100 年6 月30日前、│
│  │      │    100 年9 月30日前、100 年12月31日前，各給付35,000元。│
│  │      │  (四)224,000 元部分，共分為4 期，分別於101 年3 月3 日前、│
│  │      │    101 年6 月30日前、101 年9 月30日前、101 年12月30日前│
│  │      │    ，各給付56,000元。                                  │
│  │      │  (五)168 萬元部分，自102 年3 月30日起至106 年12月30日止，│
│  │      │    共分為20期，每季為一期，按季於每年3 月、6 月、9 月、│
│  │      │    12 月 之30日前給付84,000元。                        │
│  │      │  (六)455,000 元部分，共分為4 期，分別於107 年3 月30日前、│
│  │      │    同年6 月30日前、同年9 月30日前、同年12月30日前，各給│
│  │      │    付113,750 元。                                      │
│  │      │  (七)如有一期未付，視為全部到期，並應給付就餘額按年利率百│
│  │      │    分之五計算之利息，至清償完畢為止。                  │
├─┼───┼────────────────────────────┤
│2 │林秀鎮│一、被告應給付被害人林秀鎮4,984,000元。                 │
│  │      │二、其給付方式為：                                      │
│  │      │  (一)144,000 元部分，自100 年4 月15日起至101 年3 月15日止│
│  │      │    ，共分為12期，每月為一期，按月於每月15日前給付12,000│
│  │      │    元。                                                │
│  │      │  (二)18萬元部分，自101 年4 月15日起至102 年3 月15日止，共│
│  │      │    分為12期，每月為一期，按月於每月15日前給付15,000元。│
│  │      │  (三)30萬元部分，自102 年4 月15日起至103 年3 月15日止，共│
│  │      │    分為12期，每月為一期，按月於每月15日前給付25,000元。│
│  │      │  (四)60萬元部分，自103 年4 月15日起至104 年3 月15日止，共│
│  │      │    分為12期，每月為一期，按月於每月15日前給付5 萬元。  │
│  │      │  (五)72萬元部分，自104 年4 月15日起至105 年3 月15日止，共│
│  │      │    分為12期，每月為一期，按月於每月15日前給付6 萬元。  │
│  │      │  (六)75萬元部分，自105年4 月15日起至106 年2 月15日止，共 │
│  │      │    分為11期，每月為一期，按月於每月15日前給付6 萬元（除│
│  │      │    最末期給付15萬元）。                                │
│  │      │  (七)12萬元部分，共分為3 期，分別於100 年9 月30日前、100 │
│  │      │    年12月30日前、101 年3 月30日前，各給付4 萬元。      │
│  │      │  (八)24萬元部分，共分為4 期，分別於101 年6 月30日前、101 │
│  │      │    年9 月30日前、101 年12月30日前、102 年3 月30日前，各│
│  │      │    給付6 萬元。                                        │
│  │      │  (九)40萬元部分，共分為4 期，分別於102 年6 月30日前、102 │
│  │      │    年9 月30日前、102 年12月30日前、103 年3 月30日前，各│
│  │      │    給付10萬元。                                        │
│  │      │  (十)48萬元部分，共分為4期，分別於103 年6 月30日前、103年│
│  │      │    9 月30日前、103 年12月30日前、104 年3 月30日前，各給│
│  │      │    付12萬元。                                          │
│  │      │  (十一)60萬元部分，共分為4 期，分別於104 年6 月30日前、104 │
│  │      │    年9 月30日前、104 年12月30日前、105 年3 月30日前，各│
│  │      │    給付15萬元。                                        │
│  │      │  (十二)45萬元部分，共分為3期，分別於105 年6 月30日前、105年│
│  │      │    9 月30日前、105 年12月30日前，各給付15 萬元。       │
│  │      │  (十三)如有一期未付，視為全部到期，並應給付就餘額按年利率百│
│  │      │    分之五計算之利息，至清償完畢為止。                  │
├─┼───┼────────────────────────────┤
│3 │賴蘇淑│一、被告應給付被害人賴蘇淑貞50萬元。                    │
│  │貞    │二、其給付方式為：                                      │
│  │      │  (一)36,000元部分，自100 年3 月10日起至102 年2 月10日止，│
│  │      │    共分為24期，每月為一期，按月於每月10日前給付1,500 元│
│  │      │    。                                                  │
│  │      │  (二)144,000 元，自102 年3 月10日起至108 年2 月10日止，共│
│  │      │    分為72期，每月為一期，按月於每月10日前給付2,000 元。│
│  │      │  (三)13,500元部分，共分為3 期，分別於100 年6 月30日前、同│
│  │      │    年9 月30日前、同年12月31日前，各給付4,500 元。      │
│  │      │  (四)3 萬元部分，共分為4 期，分別於101 年3 月30日前、同年│
│  │      │    6 月30日前、同年9 月30日前、同年12月30日前，各給付7,│
│  │      │    500 元。                                            │
│  │      │  (五)22萬元部分，自102 年3 月30日起至106 年12月30日止，共│
│  │      │    分為20期，每季為一期，按季於每年3 月、6 月、9 月、12│
│  │      │    月之30日前給付11,000元。                            │
│  │      │  (六)56,500元部分，共分為4 期，分別於107 年3 月30日前、同│
│  │      │    年6 月30日前、同年9 月30日前、同年12月30日前，各給付│
│  │      │    14,125元。                                          │
│  │      │  (七)如有一期未付，視為全部到期，並應給付就餘額按年利率百│
│  │      │    分之五計算之利息，至清償完畢為止。                  │
├─┼───┼────────────────────────────┤
│4 │許秀春│一、被告應給付被害人許秀春120萬元。                     │
│  │      │二、其給付方式為：                                      │
│  │      │  (一)96,000元部分，自100 年3 月10日起至102 年2 月10日止，│
│  │      │    共分為24期，每月為一期，按月於每月10日前給付4,000 元│
│  │      │    。                                                  │
│  │      │  (二)3 萬元部分，共分為3期，分別於100 年6 月30日前、同年9│
│  │      │    月30日前、同年12月31日前，各給付1 萬元。            │
│  │      │  (三)64,000元部分，共分為4 期，分別於101 年3 月30日前、同│
│  │      │    年6 月30日前、同年9 月30日前、同年12月30日前，各給付│
│  │      │    16,000元。                                          │
│  │      │  (四)396,000 元部分，自102 年3 月10日起至108 年2 月10日止│
│  │      │    ，共分為72期，每月為一期，按月於每月10日前給付5,500 │
│  │      │    元。                                                │
│  │      │  (五)50萬元部分，自102 年3 月30日起至106 年12月30日止，共│
│  │      │    分為20期，每季為一期，按季於每年3 月、6 月、9 月、12│
│  │      │    月之30日前給付25,000元。                            │
│  │      │  (六)114,000 元部分，共分為4 期，分別於107 年3 月30日前、│
│  │      │    同年6 月30日前、同年9 月30日前、同年12月30日前，各給│
│  │      │    付28,500元。                                        │
│  │      │  (七)如有一期未付，視為全部到期，並應給付就餘額按年利率百│
│  │      │    分之五計算之利息，至清償完畢為止。                  │
├─┼───┼────────────────────────────┤
│5 │王信發│一、被告應給付被害人王信發10萬元。                      │
│  │      │二、其給付方式為：                                      │
│  │      │  (一)自100 年4 月15日起至清償完畢，共分34期，按月於每月15│
│  │      │    日前給付3,000 元（惟最末期給付1,000 元）。          │
│  │      │  (二)如有一期未付，視為全部到期，並願給付就餘額按年利率百│
│  │      │    分之五計算之利息，至清償完畢為止。                  │
└─┴───┴────────────────────────────┘
附表七：
┌──┬──────────────────────────────┐
│編號│              緩     刑     條     件                       │
├──┼──────────────────────────────┤
│ 1  │向國庫支付10萬元，1 年內共分為12期，前11期每期按月支付8,000 │
│    │元，最後1期支付12,000元。                                   │
└──┴──────────────────────────────┘
附錄本案論罪科刑之法條：
中華民國刑法第210條
偽造、變造私文書，足以生損害於公眾或他人者，處 5 年以下
有期徒刑。
中華民國刑法第216條
行使第 210 條至第 215 條之文書者，依偽造、變造文書或登載
不實事項或使登載不實事項之規定處斷。
中華民國刑法第339條
意圖為自己或第三人不法之所有，以詐術使人將本人或第三人之
物交付者，處 5 年以下有期徒刑、拘役或科或併科 1 千元以下
罰金。
以前項方法得財產上不法之利益或使第三人得之者，亦同。
前二項之未遂犯罰之。